# 外币报表折算

提问人：709046552 时间：2019-06-03 18:27:26
陈版，外币报表盈余公积资本公积汇率如何选择？准则说采用交易发生时即汇率，怎么理解？

回答人：chenyiwei
理论上应按导致其发生变动的交易发生之日的历史汇率进行逐笔交易的折算，然后累加各笔交易的折算后发生额。对盈余公积，可按作为其计提来源的净利润所属年度的加权平均汇率折算，即与对应年度的利润表折算汇率一致。

提问人：hbwgh 时间：2019-12-05 10:06:55
陈版好：
实务中遇到一个问题，集团公司有境外经营的公司 A，记账本位币为港币，该公司收购了一家境外公司，交易货币为港币，有部分收购款需于未来支付，账面上做其他应付款-收购股权款，合同中约定了一个固定的外币和本位币金额，HKD 和CNY，但是未来在实际支付时候，实际会发生汇率差异，结汇时候的 CNY 不会跟合同约定完全一样。那在交易日至实际结算日之间的报告期内，每期合并时都要进行外币折算吗？谢谢

回答人：chenyiwei
对此问题，应首先确定剩余款项日后的具体结算依据，是依据固定的港币金额还是固定的人民币金额进行结算，两者只能取其一。
鉴于该子公司的记账本位币是港币，因此如果日后按照固定的港币金额结算（包括将该港币金额按照结算日即期汇率折算为人民币后，以人民币结算），则无需在期末确认汇兑损益；如果日后按照固定的人民币金额结算（包括将该人民币金额按照结算日即期汇率折算为港币后，以港币结算），则需在期末确认汇兑损益。

提问人：hbwgh 时间：2019-12-10 11:00:39
感谢陈老师的回复，集团编制合并报表本位币是人民币，该收购方是集团的境外子公司，如果是您说的第一种情况：日后按照固定的港币金额结算，这种也无需确认汇兑损益吗？

回答人：chenyiwei
收购方的记账本位币是港币，日后结算也是按照固定金额的港币，则该境外子公司自身不存在汇兑损益。